【裁判字號】    90,訴,1044
【裁判日期】    900724
【裁判案由】    偽造有價證券等
【裁判全文】
臺灣板橋地方法院刑事判決                          九十年度訴字第一四四號
    公  訴  人  臺灣板橋地方法院檢察署檢察官
    被      告  丙○○
    指定辯護人  甲○
右列被告因涉嫌偽造有價證券等案件，經檢察官提起公訴〔九十年度偵字第四八八０
號〕，甲○判決如左：
    主  文
丙○○意圖供行使之用，而偽造有價證券，處有期徒刑壹年捌月，緩刑肆年。
偽造如附表所示之有價證券，沒收。
    事  實
壹、丙○○與乙○○原係男女朋友關係，自民國〔下同〕八十五年起交往數載，丙○
    ○用情甚深，迄八十九年間，乙○○提議雙方分手，丙○○慮及乙○○悖毀雙方
    數載情誼，致心有未干，乃基於為自己不法之所有暨供行使之用之意圖，於八十
    九年間某日，在臺北縣五股鄉○○村○○路一之一號，竊取乙○○所有、以臺北
    縣五股鄉農會為付款人、帳號第000000000號、票號ＦＡ000000
    0號之『空白支票』壹紙，得手後將之偽載『發票日』為八十九年十一月三十日
    、票面金額新台幣參拾萬元，並盜用乙○○之印章，虛植『乙○○』印文於上開
    支票發票人欄，而偽造附表所示支票壹紙。嗣於同年十二月五日，持附表所示偽
    造之支票以行使，向華南商業銀行三重分行提示交換，旋付款行庫即臺北縣五股
    鄉農會通知乙○○後，乙○○始悉上情。
貳、案經彰化縣警察局彰化分局報請臺灣板橋地方法院檢察署檢察官偵查起訴。
    理  由
壹、右揭事實，業據被告丙○○於偵、審時，坦承不諱，查被告自白：「當時因為剛
    分手，我很恨他〔乙○○〕，所以我就拿他的支票，並填寫金額蓋他印章，...
    當時因為愈想愈氣就去提示。」〔參見偵卷第三二頁反面〕、「〔起訴之犯罪事
    實〕無〔意見〕，我都承認，我是跟我老闆乙○○同居。」、「有〔於八十九年
    間在台北縣五股鄉○○村○○路一之一號竊取乙○○五股農會帳號000000
    000號票號ＦＡ0000000號空白支票一紙〕，我跟他〔乙○○〕同居，
    後來他認識別的女人，我只愛他一人而已，我很難過。」、「是的〔指確有竊取
    事實欄所示空白支票〕，我只因愛他〔吳耀南〕才如此。」、「確實我偷的支票
    ，也是我偷蓋印章的。」、「我當時偷拿被害人的支票，是因為被害人因未〔為
    〕有另外的女人才要跟我分開，我很生氣才偷支票，我也有跟被害人說我很愛他
    。」、「我有跟乙○○說我只要他的人，不是要錢而已，我只是很生氣，否則我
    不會只寫參拾萬。」〔參甲○九十年七月二十三日審判筆錄〕，核與被害人乙○
    ○指訴被害情節相符，並有附表所示支票正、反面影本、退票理由單影本、掛失
    止附票據提示人資料查報表暨票據掛失止付通知書、遺失票據申報書影本等足佐
    〔附偵卷第七頁至第十三頁〕。且查：被告係自八十五年間起與被害人交往，然
    後『在一起』，業據被告供明〔參見偵卷第三頁反面〕，與被害人陳稱：「〔與
    被告〕是男女朋友關係，但乙〔已〕分手，... 」等情相符，據此，認被告與被
    害人間之『男女朋友關係』，綿延數載。又被告於甲○審理時迭『泣述』「我是
    跟我老闆乙○○同居」、「我只愛他〔乙○○〕一人而已」，足見被告對被害人
    乙○○用情甚深。質諸被害人乙○○：「被告是否在你提要〔議〕分手才偷〔空
    白支票〕的？」，被害人答稱：「是的。」，凡此，推見被告為右開犯行，肇因
    於被害人提議分手而心有未干。審視之，以被告對被害人用情之深、相交時間長
    達數載，被害人乙○○悖毀雙方數載情誼，致被告心有未干而為右開犯行，其犯
    罪之情狀實可憫恕。本件事證明確，被告之右開犯行，堪予認定。
貳、核被告所為，係犯刑法第三百二十條第一項之竊盜罪、第二百零一條第一項之偽
    造有價證券罪。盜用印章為偽造有價證券之部份行為、行使之低度行為為偽造有
    價證券之高度行為所吸收，均不另論罪。起訴書認尚應論被告行使偽造有價證券
    罪，尚有未洽。所犯竊盜、偽造有罪證券犯行，有方法結果之牽連關係，應從一
    重論以偽造有價證券罪。被告犯罪之情狀顯可憫恕，量處偽造有價證券罪法定刑
    之最低刑度，猶嫌過重，依刑法第五十九條規定減輕其刑。爰審酌被告犯罪動機
    、目的、對被害人所生之危害、犯罪後之態度等一切情狀，量處如主文所示之刑
    。末查，被告前未曾受有期徒刑以上刑之宣告，有臺灣高等法院檢察署刑案紀錄
    簡覆表足參，經此教訓，應知警惕，信無再犯之虞，併公訴人求予被告自新，被
    害人亦陳稱：「請從輕量刑，儘量不關他〔被告〕」等情，併諭知緩刑，用啟自
    新。偽造如附表所示之有價證券，並依法宣告沒收。
據上論斷，應依刑事訴訟法第二百九十九條第一項前段，刑法第二百零一條第一項、
第三百二十條第一項、第五十五條、第五十九條、第七十四條第一款、第二百零五條
，罰金罰鍰提高標準條例第一條前段，判決如主文。
本案經檢察官鄧媛到庭執行職務。
中      華      民      國      九十      年      七    月    二十四    日
                                  臺灣板橋地方法院刑事第五庭
                                          法  官    陳福來
右正本證明與原本無異。
如不服本判決，應於判決送達後十日內，向甲○提出上訴狀。
                                          書記官    陳春銘
中      華      民      國      九十      年      七    月    二十四    日
附表：
┌─┬──┬────┬────┬────┬─────┬──────┬──┐
│編│物品│票面金額│發 票 日│付款行庫│  發票人  │票 據 號 碼 │備註│
│號│名稱│新台幣  │        │        │          │            │    │
├─┼──┼────┼────┼────┼─────┼──────┼──┤
│一│支票│參拾萬元│89/11/30│臺北縣五│  乙○○  │FA0000000號 │    │
│  │    │正。    │        │股鄉農會│          │            │    │
│  │    │        │        │信用部  │          │            │    │
└─┴──┴────┴────┴────┴─────┴──────┴──┘
附錄本案論罪科刑法條全文：
刑法第二百零一條：
意圖供行使之用，而偽造、變造公債票、公司股票或其他有價證券者，處三年以上十
年以下有期徒刑，得併科三千元以下罰金。
行使偽造、變造之公債票、公司股票或其他有價證券，或意圖供行使之用，而收集或
交付於人者，處一年以上七年以下有期徒刑，得併科三千元以下罰金。
刑法第三百二十條：
意圖為自己或第三人不法之所有，而竊取他人之動產者，為竊盜罪，處五年以下有期
徒刑、拘役或五百元以下罰金。
意圖為自己或第三人不法之利益，而竊佔他人之不動產者，依前項之規定處斷。
前二項之未遂犯罰之。


司法院資訊處製作；財團法人民間司法改革基金會備份。
